【裁判字號】    97,易,764
【裁判日期】    971031
【裁判案由】    竊盜
【裁判全文】
臺灣新竹地方法院刑事判決               97年度易字第764號
公  訴  人  臺灣新竹地方法院檢察署檢察官
被      告  丁○○
                    （另案在臺灣新竹監獄執行中）
            甲○○
                    （另案在臺灣新竹監獄執行中）
上列被告等因竊盜案件，經檢察官提起公訴（97年度偵字第4176
號）後，被告等於本院準備程序中就被訴事實為有罪之陳述，經
告知被告等簡式審判程序之旨，並聽取檢察官、被告等之意見後
，經本院進行簡式審判程序，本院判決如下：
    主    文
丁○○結夥三人以上竊盜，累犯，處有期徒刑玖月。
甲○○結夥三人以上竊盜，處有期徒刑捌月。
    犯罪事實
一、丁○○前於民國93年間，因違反毒品危害防制條例案件，經
    本院於94年8月25日以94年度訴字第572號判決分別判處有期
    徒刑6月、3月，定應執行有期徒刑9 月確定；又於95年間，
    因違反毒品危害防制條例案件，經本院於95年3 月13日以95
    年度訴字第158號判決判處有期徒刑8月確定；再於95年間，
    因竊盜案件，經臺灣桃園地方法院於95年6月5日以95年度易
    字第280 號判決判處有期徒刑5月，前開2罪，經定應執行有
    期徒刑11月確定，經接續執行後，於96年5 月16日縮短刑期
    假釋付保護管束出監，於96年6月25日保護管束期滿未經撤
    銷，視同執行完畢。詎丁○○仍不知悔改與甲○○、丙○○
    （丙○○經合法傳喚無正當理由尚未到案）基於共同意圖為
    自己不法所有之犯意聯絡，由丙○○駕駛車牌號碼AG-2023
    號之自用小客車搭載丁○○、甲○○，於96年8月22日上午
    11 時51分許，前往新竹縣關西鎮東光里十六張53號前空地
    路旁，由丙○○下車把風，丁○○、甲○○2人則徒手竊取
    置於該處、乙○○所有之鋼製拖車後斗伸縮腳架2支（每1支
    長90 公分、寬20公分，重量100公斤，2支總計約新臺幣【
    下同】21,000元），得手後，由丙○○駕駛上開車輛，載運
    至新竹縣新埔鎮石光里某不詳地點之廢鐵回收場變賣得
    2,000元，嗣由丙○○分得500元，另丁○○、甲○○則各均
    分得750 元。
二、案經乙○○訴由新竹縣警察局新埔分局報告臺灣新竹地方法
    院檢察署檢察官偵查起訴。
    理  由
一、程序部分：本件被告丁○○、甲○○所犯加重竊盜罪，均非
    死刑、無期徒刑、最輕本刑為3年以上有期徒刑之罪，或非
    高等法院管轄第一審之案件，被告丁○○、甲○○於本院準
    備程序進行中，就被訴事實為有罪之陳述，本院認合於刑事
    訴訟法第273條之1之規定，逕以簡式審判程序行之，均合先
    敘明。
二、實體部分：
（一）認定被告濟正、甲○○有罪所憑之證據：
      訊據被告丁○○、甲○○對於上揭犯罪事實，於警詢、偵
      查中及本院行準備程序、簡式審判程序時均坦承不諱（見
      偵查卷第8至15 、37頁，本院卷第26頁背面、29頁），並
      經共同被告丙○○於警詢、偵查中供承綦詳（見偵查卷第
      4至6、47、48頁），另據告訴人乙○○於警詢時指訴歷歷
      （見偵查卷第16至18頁），且有新竹縣政府警察局指認犯
      罪嫌疑人紀錄表、被告丁○○等3人竊盜現場監視系統相
      片及現場採證照片10張等附卷可稽（見偵查卷第28、30至
      34 頁），足認被告丁○○、甲○○之自白應與事實相符
      ，本件事證明確，被告丁○○、甲○○上開結夥3人以上
      之加重竊盜犯行均堪以認定，應予依法論科。
（二）論罪科刑：
  １、核被告丁○○、甲○○所為，均係犯刑法第321條第1項第
      4款之結夥三人以上竊盜罪。
  ２、被告丁○○、甲○○與共同被告丙○○就本案之竊盜犯行
      ，有犯意之聯絡及行為之分擔，皆為共同正犯。
  ３、被告丁○○累犯之加重事由：被告丁○○於93年間，因違
      反毒品危害防制條例案件，經本院於94年8月25日以94年
      度訴字第572 號判決分別判處有期徒刑6月、3月，定應執
      行有期徒刑9 月確定；又於95年間，因違反毒品危害防制
      條例案件，經本院於95年3月13日以95年度訴字第158號判
      決判處有期徒刑8 月確定；再於95年間，因竊盜案件，經
      臺灣桃園地方法院於95年6 月5日以95年度易字第280號判
      決判處有期徒刑5月，前開2罪，經定應執行有期徒刑11月
      確定，經接續執行後，於96年5月16日縮短刑期假釋付保
      護管束出監，於96年6月25日保護管束期滿未經撤銷，視
      同執行完畢等情，有臺灣高等法院被告前案紀錄表1份在
      卷為憑，其受徒刑之執行完畢，5年以內故意再犯本件有
      期徒刑以上之罪，為累犯，應依刑法第47條第1項之規定
      加重其刑。
  ４、爰審酌被告丁○○有前開構成累犯之前科紀錄，另被告甲○○亦有竊盜及違反毒品危害防制條例之前案紀錄，雖不
      構成累犯，已臻渠2 人之素行非佳，渠等不思以正當途徑
      獲取財物，竊取他人財物，實值非難，且考量告訴人乙○○之損失為21,000元，被告丁○○、甲○○均未賠償其損
      失，惟幸被告丁○○、甲○○犯後尚能坦承犯行，態度良
      好等一切情狀，分別量處如主文所示之刑。
三、據上論斷，應依刑事訴訟法第273條之1第1項、第299條第1
    項前段，刑法第321條第1項第4款、第28條、第47條第1項、
    刑法施行法第1條之1，判決如主文。
本案經檢察官陳玉華到庭執行職務。
中    華    民    國    97    年    10   月     31    日
                  刑事第四庭        法  官  劉兆菊
如不服本判決應於收受本判決後10日內向本院提出上訴書狀，上
訴書狀應敘述具體理由。上訴書狀未敘述上訴理由者，應於上訴
期間屆滿後20日內補提理由書狀於本院「切勿逕送上級法院」。
以上正本證明與原本無異。
中    華    民    國    97    年    10    月    31    日
                                    書記官  蕭汝芳
附錄本案論罪科刑法條全文：
刑法第321條（加重竊盜罪）
犯竊盜罪而有左列情形之一者，處6月以上、5年以下有期徒刑：
一  於夜間侵入住宅或有人居住之建築物、船艦或隱匿其內而犯
    之者。
二  毀越門扇、牆垣或其他安全設備而犯之者。
三  攜帶兇器而犯之者。
四  結夥三人以上而犯之者。
五  乘火災、水災或其他災害之際而犯之者。
六  在車站或埠頭而犯之者。


司法院資訊處製作；財團法人民間司法改革基金會備份。
